【裁判字號】    94,重上更(一),104
【裁判日期】    950809
【裁判案由】    給付報酬
【裁判全文】
臺灣高等法院民事判決             94年度重上更(一)字第104號
上  訴  人  乙○○
            戊○○
            甲○○
            丁○○
                        樓
            丙○○
共      同
訴訟代理人  顏廷鈺律師
            江仁成律師
            陳麗增律師
上  訴  人  庚○○
訴訟代理人  陳志雄律師
            沈培錚律師
上列當事人間給付報酬事件，上訴人對於中華民國91年8月9日臺
灣臺北地方法院90年度重訴字第219號第一審判決提起上訴，本
院於95年7月26日言詞辯論終結，判決如下：
    主  文
原判決關於：(一)命上訴人乙○○、戊○○給付各超過新台幣伍拾
玖萬壹仟玖佰玖拾柒元本息；(二)駁回上訴人庚○○後開第三項之
訴及假執行之聲請；暨該訴訟費用部分均廢棄。
前開(一)廢棄部分，上訴人庚○○在第一審之訴及其假執行之聲請
均駁回。
上訴人甲○○、丙○○、丁○○應各再給付上訴人庚○○新台幣
參拾陸萬貳佰壹拾伍元，及上訴人甲○○自民國九十年一月十七
日起，上訴人丙○○自民國九十年一月十八日起，上訴人丁○○
自民國九十年二月二十八日起，均至清償日止，按年息百分之五
計算之利息。
上訴人庚○○、乙○○、戊○○其餘上訴駁回。
上訴人甲○○、丙○○、丁○○之上訴駁回。
前開：(一)廢棄改判部分第一、二審及發回前第三審訴訟費用由上
訴人庚○○負擔；(二)廢棄改判部分第一、二審及發回前第三審訴
訟費用由上訴人甲○○、丙○○、丁○○負擔；駁回上訴部分第
二審及發回前第三審訴訟費用由上訴人各自負擔。
本判決第三項所命給付，上訴人庚○○如各以新台幣拾參萬元為
上訴人甲○○、丙○○、丁○○供擔保，得為假執行。但上訴人
甲○○、丙○○、丁○○如各以新台幣參拾陸萬貳佰壹拾伍元預
供擔保，得免為假執行。
    事實及理由
一、上訴人庚○○主張：上訴人甲○○、丁○○、丙○○、乙○
    ○、戊○○及原審共同被告王素月、王素雲、王繼堯八人於
    民國78年元月6日，為向訴外人陳炳南等請求塗銷繼承登記
    ，恐陳炳南等於訴訟程序中脫產或處分訴訟標的之財產而擬
    先聲請保全程序，乃與訴外人己○○商議合作，雙方簽訂同
    意書，約定由己○○提供保全程序所需之擔保金新台幣（以
    下同）500萬元協助上訴人甲○○等人進行訴訟，於訴訟獲
    勝時，甲○○等人除應無息返還前揭擔保金500萬元予己○
    ○外，並應以訴訟所得利益30%付與己○○，以為合作之報
    酬。嗣雙方即依約進行對訴外人除炳南財產之查封，而上訴
    人甲○○等人對陳炳南之訴訟亦獲勝訴判決，並於85年4月3
    日確定。上訴人甲○○等人總計獲得勝訴利益：公同共有土
    地公告現值逾3億元及公同共有徵收補償費約3200餘萬元，
    合計逾3億3200餘萬元。而訴外人己○○因與上訴人庚○○
    有債權債務關係，乃於81年6月2日將前述同意書所示債權及
    其衍生之權利，全部概括轉讓與上訴人庚○○。詎上訴人庚
    ○○向上訴人甲○○等人請求給付約定報酬時，遭上訴人甲
    ○○等人悍然拒絕。查訴外人己○○於78年元月提供擔保金
    500萬元，至89年11月取回，期間已近12年，利息成本損失
    已逾1500萬元，上訴人甲○○等人所獲訴訟利益，按其應繼
    分計算超過1億5000萬元，卻於獲得利益後拒不依約履行報
    酬之給付，顯失事理之平。上訴人庚○○就報酬之請求亦自
    動酌減請為1500萬元，即相當於12年民間利息之機會成本損
    失，已屬仁至義盡，當無不許之理。為此依同意書約定，訴
    請(1)上訴人甲○○、丁○○、丙○○、原審共同被告王素月
    、王素雲應各給付上訴人庚○○250萬元，及自起訴狀繕本
    送達翌日起至清償日止按年息5%計算之利息。(2)上訴人乙○
    ○、戊○○、原審共同被告王繼堯應各給付上訴人庚○○83
    萬3333元，及自起訴狀繕本送達翌日起至清償日止按年息5%
    計算之利息。原審判決：(1)上訴人甲○○、丙○○、丁○○
    應各給付上訴人庚○○141萬5775元，及上訴人甲○○部分
    自90年1月17日起，上訴人丙○○部分自90年1月18日起，上
    訴人丁○○部分自90年2月28日起，均至清償日止，按年息
    5%計算之利息。(2)上訴人乙○○、戊○○應各給付上訴人庚
    ○○83萬3333 元，及自90年3月31日起均至清償日止，按年
    息5%計算之利息。(3)原審共同被告王素月、王素雲應各給付
    上訴人250萬元，及自90年1月17日起至清償日止按年息5%計
    算之利息。(4)原審共同被告王繼堯應給付原告83萬3333元，
    及自90年2 月15日起至清償日止按年息5%計算之利息。並駁
    回上訴人庚○○其餘請求。上訴人庚○○僅就上訴人甲○○
    、丙○○、丁○○部分不服，提起上訴。其上訴聲明：(1)原
    判決關於駁回上訴人後開第二項之訴部分，及該部分假執行
    之聲請，並訴訟費用之裁判廢棄。(2)上訴人甲○○、丁○○
    、丙○○應各再給付上訴人庚○○0000000元，及被上訴人
    甲○○部分自90年1月17日起，丁○○自90年2月28日起，丙
    ○○部分自90年1月18日起，均至清償日止，按年息5% 計算
    之利息。(3)願供擔保請准宣告假執行。其答辯聲明：上訴駁
    回。（至王素月、王素雲、王繼堯部分未據上訴，已告確定
    。）
二、上訴人甲○○、丁○○、丙○○、乙○○、戊○○則以：系
    爭同意書所載文字與當事人本意不符，自不得拘泥文字而失
    真意。訴外人己○○與上訴人甲○○等人間並無意思表示一
    致存在，且己○○對契約必要之點毫無所悉，尚難認己○○
    與上訴人甲○○等人間已成立契約同意書之契約。況上訴人
    庚○○自認系爭同意書乙○○、戊○○印文，非本人蓋用，
    且未舉證係代理人所為，自無形式推定真正可言。又本件應
    由上訴人庚○○就己○○確有交付借款負舉證之責，否則即
    應駁回其請求。再者，系爭同意書與典型消費借貸契約相同
    ，與一般合作合約風險共同分擔之原則不同。縱認非典型契
    約，然同意書之構成核心部分為消費借貸契約，亦應類推適
    用消費借貸契約之相關規定。另原審計算原審共同被告王素
    月（即上訴人庚○○之妻）於78年2月25日兼為上訴人甲○
    ○等人代理人將擔保金提存，迄至89年10月20日方取回，惟
    上訴人甲○○與訴外人陳炳南之訴訟於85年4月3日即告確定
    ，該日即可取回提存之擔保金，其遲至89年10月20日才取回
    ，自應過失，不得主張其間多出之利息應由上訴人甲○○等
    人共同負擔。且王素月取回提存金時，利息所得100餘萬元
    並未交付上訴人甲○○，應予扣除等語，資為抗辯。其上訴
    聲明：(1)原判決不利於上訴人甲○○、丙○○、丁○○、乙
    ○○、戊○○部分廢棄。(2)前開廢棄部分，上訴人庚○○在
    第一審之訴及假執行聲請均駁回。另上訴人甲○○、丙○○
    、丁○○之答辯聲明為：(1)上訴駁回。(2)如受不利判決願供
    擔保請准宣告免為假執行。
三、查上訴人甲○○、丁○○、丙○○、乙○○、戊○○及原審
    共同被告王素雲、王素月、王繼堯前因與訴外人陳炳南、陳
    清沂、陳炳芳、陳炳鑫間因請求塗銷繼承登記事件而訴訟。
    於訴訟進行期間，上訴人甲○○等人聲請假處分之保全程序
    ，經台灣台北地方法院板橋分院以78年全字第175號裁定准
    許，原審共同被告王素月乃於78年2月25日以兼為上訴人甲
    ○○等其餘七人代理人提供擔保金0000000元。嗣上開訴訟
    上訴人甲○○等八人就訴請陳炳南等四人塗銷訴外人陳星辛
    遺產未被徵收部分土地之繼承登記及確認被徵收部分土地補
    償費為上訴人甲○○等八人、訴外人陳炳南等四人、訴外人
    吳招祥等十一人公同共有獲勝判決，並於85年4月3日確定在
    案。至前開擔保金，則由原審共同被告王素月以兼為上訴人
    甲○○等其餘7人之代理人於89年10月20日取回。上開各情
    為兩造所不爭執，並有台灣台北地方法院板橋分院78年度全
    字第175號民事裁定、台灣板橋地方法院80年度重家訴更一
    字第1號民事判決、本院81年度重家上字第2號民事判決、82
    年度重家上（一）字第4號民事判決、最高法院82年度台上
    字第1702號、85年度台上字第245號民事判決、台灣板橋地
    方法院民事判決確定證明書、台灣台北地方法院78年度存字
    第333號提存書、國庫存款收款書、台灣板橋地方法院89年
    度取字第2637號取回提存物請求書在卷可稽（見原審卷第7
    至37、96至112頁），復經本院調閱台灣台北地方法院板橋
    分院78年存字第333號、台灣板橋地方法院89年度取字第
    2637號卷宗查明無訛，應堪信實。
四、上訴人庚○○主張上訴人甲○○等人於78年元月6日與訴外
    人己○○簽立系爭同意書，而訴外人己○○已於81年6月2日
    將該同意書之債權轉讓與伊乙節，業經上訴人庚○○提出同
    意書及債權轉讓書為證（見原審卷第6、39頁）。上訴人甲
    ○○等人雖以前揭情詞置辯，惟查：
(一)上訴人甲○○等人雖否認有締約之意，但查，原審共同被告王
  素月、王素雲及王繼堯等人就同意書之真正並不爭執，足信就
  原審共同被告王素月、王素雲、王繼堯此部分印文為真正。又
  本件經原審函台北市內湖區戶政事務所調閱上訴人丙○○77年
  12月19日印鑑證明申請書（見原審卷第263頁），經核與系爭
  同意書之上訴人丙○○印文相符。另依卷附上訴人丙○○等人
  前與訴外人陳炳南等間之台灣台北方法院板橋分院78年度重訴
  字第1號民事事件卷內委任狀及書狀（見原審卷第218至227 頁
  ），所蓋用之印文與系爭同意書丙○○及丁○○印文部分亦屬
  相符，上訴人丙○○、丁○○就前開與陳炳南等間之民事訴訟
  事件中印文之真正既不爭執，則同意書之上訴人丙○○及丁○
  ○印章確屬真正，甚以認定。又上訴人乙○○、戊○○曾對原
  審共同被告王繼堯發出台北十三支局第662號存證信函（見原
  審卷第120頁），為上訴人乙○○、戊○○所不爭執，而該存
  證信函上所蓋用之乙○○、戊○○印文，經與系爭同意書原本
  送請憲兵學校以比對顯微鏡檢驗法及照相放大剪貼比對法鑑定
  ，認同意書上訴人乙○○及戊○○印文與存證信函之乙○○、
  戊○○印文相互吻合，有該校91年5月22日（91）執正字第
  2885號函及文書檢驗鑑定書可參（見原審卷第270至281頁），
  則上訴人乙○○、戊○○於系爭同意書之印文確屬真正無疑。
  又系爭同意書乃上訴人甲○○親筆所書，並於其上簽名，此據
  上訴人甲○○自承屬實（見原審卷第69、72頁）。上訴人甲○
  ○雖辯稱其於同意書上繕寫兩造姓名等基本資料，無要約承諾
  之法效意思云云，然上訴人甲○○除繕寫外，並簽名於上，其
  餘上訴人及原審共同被告復於系爭同意書用印，此等行為，核
  與一般僅單純謄寫資料情形不同，上訴人甲○○等人之簽名用
  印自屬締結契約之意思表示。
(二)上訴人乙○○等人雖辯稱上訴人庚○○已自認上訴人乙○○、
  戊○○印文非渠等本人蓋用，復未舉證係代理人所為，自無形
  式推定真正可言云云。然查，上訴人庚○○否認曾自認上訴人
  乙○○、戊○○印文非其本人蓋用，且遍觀全卷，上訴人庚○
  ○於書狀內均一再爭執上訴人乙○○縱於金門服役，亦非無可
  能自行或授權他人蓋章，至上訴人戊○○部分亦無證據足以證
  明其印文非本人所為等語（見原審卷第326頁、本院前審卷第
  75頁、最高法院卷第25頁、本院卷一第37頁），上訴人乙○○
  等人指稱上訴人庚○○就此事實自認云云，核與卷證不符，無
  可採信。至證人即乙○○、戊○○之母親黃窕雖稱：未在同意
  書上蓋章，同意書上乙○○、戊○○印文未見過等語（見原審
  卷116頁），惟其證言與上開鑑定結果相左，顯非事實。且民
  事訴訟法第358條第1項規定：私文書經本人或其代理人簽名、
  蓋章者，推定為真正。同法第277條本文規定：當事人主張有
  利於己之事實者，就其事實有舉證之責任。上訴人乙○○於該
  段期間雖於外島服役，惟應召服役之軍人，仍有假期可回台灣
  休假，且現今通訊設備發達，一般人均可隨時經由電話、書信
  等通訊設施授權他人代理或代傳達意思表示，是尚難以上訴人
  乙○○於外島服役，遽謂系爭同意書上之印文非依其本人之意
  所為。況上訴人乙○○、戊○○迄未能舉證證明其印章有遭人
  盜用情事，應認系爭同意書上渠等之印文乃其本人或授權他人
  所蓋用，則上訴人乙○○、戊○○自屬系爭同意書之契約當事
  人。
(三)上訴人甲○○另謂證人己○○對契約必要之點均無認識，故其
  與上訴人甲○○等人間意思表示並無一致，自未成立契約云云
  。查系爭同意書記載：「茲經甲方甲○○、王素月、王素雲、
  丁○○、丙○○王繼堯、乙方（即己○○）雙方同意，訂立下
  列同意事項，(一)甲方甲○○等為債權人為向債務人申請假扣押
  訴訟案，乙方己○○為協助甲方訴訟，願意提供假扣押擔保金
  新台幣伍佰萬元。(二)甲乙雙方同意甲方負擔一切訴訟費用（除
  擔保金外），乙方提供擔保金，無論訴訟勝敗，不得向甲方提
  出任何利息補償。(三)甲方同意訴訟得勝，甲方願意以訴訟所得
  利益30%付與乙方。」其上並有證人己○○之簽名、印文（見
  原審卷第6頁）。而證人己○○於原審並證稱確有簽系爭同意
  書，伊知悉王家為祖產打訴訟，約定如果打勝訴，伊可得勝訴
  金額30%，伊簽名蓋章時上訴人甲○○等均已簽好等語（見原
  審卷138、139頁）。顯見證人己○○確知悉契約內容，且與上
  訴人甲○○等人達成意思表示之一致而同意訂約，則系爭同意
  書之契約業已成立，至為灼然。雖證人己○○曾述及出面借錢
  者為上訴人庚○○，伊之意思係借錢予庚○○等語（見原審卷
  第139頁），惟查證人己○○乃上訴人庚○○之妹婿，其基於
  雙方之親誼認定係借錢予出面洽談之上訴人庚○○，不過為其
  內心之動機，證人己○○既已與上訴人甲○○等人簽訂書面契
  約，自不因其內心動機而影響同意書契約之成立。況證人己○
  ○亦證稱若未依約履行，伊仍會找上訴人甲○○等人，因渠等
  已簽名蓋章（見原審卷第139頁），益證證人己○○就系爭同
  意書之締約相對人確為上訴人甲○○等人無訛。至證人己○○
  雖自承不知訴訟利益30%之確實價額，惟證人己○○本即非訴
  訟當事人，其不知訴訟詳情，並未悖於事理，且雙方既已明確
  約定訴訟利益30%，自可於判決確定後依判決內容核算，是上
  訴人甲○○等人執此辯稱雙方契約未成立，亦無可採。
(四)上訴人甲○○等人復指稱系爭同意書性質應屬消費借貸契約，
  上訴人庚○○迄未能舉證證明證人己○○業已交付金錢云云。
  然查，依系爭同意書內容所載：「(一)甲方甲○○等為債權人為
  向債務人申請假扣押訴訟案，乙方己○○為協助甲方訴訟，願
  意提供假扣押擔保金新台幣伍佰萬元。(二)甲乙雙方同意甲方負
  擔一切訴訟費用（除擔保金外），乙方提供擔保金，無論訴訟
  勝敗，不得向甲方提出任何利息補償。(三)甲方同意訴訟得勝，
  甲方願意以訴訟所得之利益30%付與乙方。」（見原審卷第6頁
  ）可知雙方係約定由證人己○○提供500萬元作為保全程序之
  擔保金，以利上訴人甲○○之訴訟能順利進行，如獲勝訴，證
  人己○○可取得約定報酬，如不幸敗訴，證人己○○僅能取回
  擔保金並不得向上訴人甲○○等人請求任何利息補償，揆諸性
  質，當非消費借貸，應屬無名契約，而「訴訟所得之利益30%
  」乃證人己○○之投資報酬，上訴人甲○○等人前開辯詞，尚
  無足取。況原審共同被告王素月確以兼為代理人身分向台灣台
  北地方法院板橋分院提存所辦理擔保金485萬8714元之提存，
  而原審共同被告王素月於原審亦陳述確由證人己○○提供500
  萬元辦理保全程序等語明確（見原審卷第68頁），足認證人己
  ○○確已依約履行500萬元之交付義務。上訴人甲○○等人雖
  以證人己○○於原審證述之資金提領來源不實質疑該500萬元
  非證人己○○所提供，惟證人己○○既已依約交付500萬元，
  其資金究來自何方，均不影響本件契約之效力。
五、次查，上訴人甲○○等人就85年度台上字第245號塗銷繼承
    權登記事件係就被繼承人陳星辛之遺產為爭執。而被繼承人
    陳星辛於45年5月11日死亡，有繼承人即其子女陳炳南、陳
    炳湖、陳炳鑫、陳炳芳、陳桃、陳粒、劉梅。因劉梅為養女
    ，依74年6月3日修正前之民法第1142條第2項本文規定，養
    子女之應繼分為婚生子女之二分之一，是陳炳南、陳炳湖、
    陳炳鑫、陳炳芳、陳桃、陳粒之應繼分各為2/13，劉梅之應
    繼分則為1/13。而陳桃於74年7月13日死亡，其夫王新傳於
    76年4月26日死亡，長男王瑞祥於69年8月4日死亡。上訴人
    丙○○、丁○○、甲○○依序為陳桃之次子、三子、四子；
    原審共同被告王素月、王素雲為陳桃之長女、次女；上訴人
    乙○○、戊○○及原審共同被告王繼堯則為陳桃長子王瑞祥
    之子女，是渠等均依法繼承陳桃對陳星辛遺產之公同共有權
    。而上訴人甲○○於前開訴訟所獲勝訴確定部分，為請求訴
    外人陳炳南等人就附表一、二、三土地之繼承登記辦理塗銷
    登記，及確認附表四、四之一土地徵收補償費為上訴人甲○
    ○等八人、陳炳南等四人與訴外人吳招祥等十一人公同共有
    。此觀卷附台灣板橋地方法院80年度重家訴更一字第1號民
    事判決、本院81年度重家上字第2號民事判決、82年度重家
    上（一）字第4號民事判決、最高法院82年度台上字第1702
    號、85年度台上字第245號民事判決甚明（見原審卷第8至36
    頁）。又附表一、二、三土地85年公告現值及附表四、四之
    一之徵收補償費均如附件所示，計為2億3087萬8749元，有
    公告現值查詢（見本院卷一第135至242頁）及前開判決可參
    。上訴人甲○○等人雖謂系爭土地位處偏僻山區，乏人問津
    ，其價值甚低云云。惟按土地公告現值乃直轄市或縣（市）
    政府對於轄區內之土地，調查其地價動態，繪製地價區段圖
    並估計區段地價後，提經地價評議委員會評定，據以編製土
    地現值表於每年一月一日公告，作為土地移轉及設定典權時
    ，申報土地移轉現值之參考；並作為主管機關審核土地移轉
    現值及補償徵收土地地價之依據。此觀平均地權條例第46條
    規定甚明，是系爭土地價值應不至低於公告現值。上訴人甲
    ○○前開所辯，尚無可採。又本件契約性質並非消費借貸，
    業如上述，其訴訟利益30%之約定乃報酬之給付，與利息無
    涉，自不受民法第205條年息20%之限制。
六、按數人負同一債務或有同一債權，而其給付可分者，除法律
    另有規定或契約另有訂定外，應各平均分擔或分受之；其給
    付本不可分而變為可分者亦同，民法第271條定有明文。故
    於契約另有訂定之情形下，即應依約分擔或分受之。查系爭
    同意書係約定訴訟利益30%，惟上訴人甲○○等人對陳桃之
    應繼分不同，所獲訴訟利益亦有不同，且按勝訴利益計算之
    報酬亦非不可分之給付，則上訴人甲○○等人所負給付報酬
    之債務，自應按其所享有之勝訴利益比例分配，始符契約約
    定之意旨。查陳桃就被繼承人陳星辛遺產之應繼分為2/13，
    上訴人甲○○、丙○○、丁○○就陳桃遺產之應繼分各為
    1/6，上訴人乙○○、戊○○則為1/18，故上訴人甲○○、
    丙○○、丁○○可獲前開土地公告現值及補償費總額之1/39
    ，上訴人乙○○、戊○○可獲前開土地公告現值及補償費總
    額之1/117。依此比例計算渠等所得訴訟利益30%，應為上訴
    人甲○○、丙○○、丁○○各為177萬5990元，上訴人乙○
    ○、戊○○各為59萬1997元。
七、從而，上訴人庚○○本於同意書之契約約定，訴請上訴人甲
    ○○、丙○○、丁○○各給付177萬5990元，上訴人乙○○
    、戊○○各給付59萬1997元，暨上訴人甲○○自90年1月17
    日起，上訴人丙○○自90年1月18日起，上訴人丁○○自90
    年2月28日起，上訴人乙○○、戊○○均自90年3月31日起均
    至清償日止，按年均至清償日止，按年息5%計算之利息，洵
    屬有據，應予准許，逾此範圍之請求，為無理由，應予駁回
    。原審僅判決上訴人甲○○、丙○○、丁○○應各給付上訴
    人庚○○141萬5775元，及上訴人甲○○自90年1月17日起，
    上訴人丙○○自90年1月18日起，上訴人丁○○自90年2月28
    日起，均至清償日止，按年息5%計算之利息；就上訴人庚○
    ○請求上訴人甲○○、丙○○、丁○○應各再360215元本息
    部分（即0000000-0000000＝360215）為上訴人庚○○敗訴
    之判決，並駁回其假執行之聲請，尚有未洽；另原審判決上
    訴人乙○○、戊○○應各給付上訴人庚○○83萬3333元，及
    自90年3月31日起均至清償日止，按年息5%計算之利息，於
    超逾前開59萬1997元本息之應准許部分，為上訴人乙○○、
    戊○○敗訴之判決，並為假執行之宣告，自有未洽。上訴人
    庚○○、乙○○、戊○○上訴意旨各就前開部分指摘原判決
    不當，求予廢棄改判，為有理由，爰由本院予以廢棄改判如
    主文第2項、第3項所示，並就第3項命給付部分依聲請為附
    條件之准、免假執行之宣告。至原判決其餘部分，經核於法
    並無不合，上訴人庚○○、甲○○、丙○○、丙○○、乙○
    ○、戊○○上訴意旨各求予廢棄改判，均無理由，應駁回渠
    等之上訴。至原審命乙○○、戊○○所為給付部分之假執行
    宣告，業經本院前審廢棄確定，故無庸再為廢棄之諭知，併
    此敘明。
八、據上論結，本件上訴人庚○○、乙○○、戊○○之上訴為一
    部有理由，一部無理由，上訴人甲○○、丙○○、丁○○之
    上訴為無理由，依民事訴訟法第450條、第449條第1項、第
    79條、第78條、第85條第1項本文、第463條、第390條第2項
    、第392條，判決如主文。
中    華    民    國    95    年    8     月    9     日
                  民事第一庭  審判長法  官  張耀彩
                                    法  官  林金吾
                                    法  官  盧彥如
正本係照原本作成。
如不服本判決，應於收受送達後20日內向本院提出上訴書狀，其
未表明上訴理由者，應於提出上訴後20日內向本院補提理由書狀
（均須按他造當事人之人數附繕本）上訴時應提出委任律師或具
有律師資格之人之委任狀；委任有律師資格者，另應附具律師資
格證書及釋明委任人與受任人有民事訴訟法第466條之1第1項但
書或第2項（詳附註）所定關係之釋明文書影本。（但上訴利益
不逾新台幣150萬元者，不得上訴。）
中    華    民    國    95    年    8     月    10    日
                                    書記官  鄭兆璋
附註：
民事訴訟法第466條之1（第1項、第2項）：
對於第二審判決上訴，上訴人應委任律師為訴訟代理人。但上訴
人或其他法定代理人具有律師資格者，不在此限。
上訴人之配偶、三親等內之血親、二親等內之姻親，或上訴人為
法人、中央或地方機關時，其所屬專任人員具有律師資格並經法
院認為適當者，亦得為第三審訴訟代理人。


司法院資訊處製作；財團法人民間司法改革基金會備份。
